【裁判字號】    95,訴,1828
【裁判日期】    950721
【裁判案由】    毒品危害防制條例
【裁判全文】
臺灣板橋地方法院刑事判決              95年度訴字第1828號
公  訴  人  臺灣板橋地方法院檢察署檢察官
被      告  甲○○
上列被告因違反毒品危害防制條例案件，經檢察官提起公訴（九
十五年度毒偵字第三七六三號），被告就被訴事實為有罪陳述，
本院改行簡式審判程序審理，判決如下：
    主  文
甲○○連續施用第一級毒品，處有期徒刑捌月。扣案殘渣袋貳拾
玖個內含之海洛因（量微無法秤重），均沒收銷燬之；扣案殘渣
袋貳拾玖個（外包裝袋）、針筒拾玖支，均沒收之。
    事  實
一、甲○○曾於民國九十二年十二月間因違反毒品危害防制條例
    案件，經本院以九十二年度毒聲字第三八二二號裁定送觀察
    、勒戒後，因認無繼續施用傾向，已於九十三年一月二十日
    執行完畢釋放，並經臺灣板橋地方法院檢察署檢察官以九十
    二年度毒偵字第三四三五號為不起訴處分確定。詎仍不知悛
    悔，於上揭觀察、勒戒執行完畢釋放後五年內，復基於施用
    第一級毒品海洛因之概括犯意，自九十五年一月二十日起至
    同年四月十二日上午止，在臺北縣中和市○○路三七二號四
    樓住處，約以每二至三日施用一次之頻率，連續施用海洛因
    多次。其間先於九十五年一月二十七日下午二時許，為警持
    本院搜索票在上址甲○○住處搜索，扣得甲○○所有用餘之
    海洛因殘渣袋二十九個（內含毒品海洛因量微無法秤重）、
    供施用毒品所用之針筒十九支；嗣甲○○於同年四月十二日
    下午八時許應警通知至臺北市政府警察局刑事警察大隊到案
    ，經採尿檢驗後，始查知上情。
二、案經臺北市政府警察局移送臺灣板橋地方法院檢察署檢察官
    偵查起訴，本院改行簡式審判程序審理。
    理  由
一、訊據被告甲○○對於上揭施用海洛因之犯行坦承不諱。被告
    為警查獲時所採之尿液，分別以ＥＩＡ酵素免疫分析法初驗
    、ＧＣ／ＭＳ氣相層析質譜儀法確認複驗後均呈鴉片類之陽
    性反應，此有臺灣檢驗科技股份有限公司九十五年四月二十
    八日（見九十五年度毒偵字第三七六三號卷第三十二頁）濫
    用藥物尿液檢驗報告書一紙在卷足稽。被告為警查獲時扣得
    之殘渣袋二十九個，內含海洛因量微無法秤重，並有本院卷
    附臺灣檢驗科技股份有限公司九十五年七月十九日濫用藥物
    檢驗報告一紙可供證明，復有扣案供施用毒品之針筒十九支
    可資佐證。被告曾於九十二年十二月間因違反毒品危害防制
    條例案件，經本院以九十二年度毒聲字第三八二二號裁定送
    觀察、勒戒後，因認無繼續施用傾向，已於九十三年一月二
    十日執行完畢釋放，並經臺灣板橋地方法院檢察署檢察官以
    九十二年度毒偵字第三四三五號為不起訴處分確定，被告本
    件施用毒品犯行，係在上揭觀察、勒戒執行完畢釋放後，五
    年內再犯，合於毒品危害防制條例第二十三條第二項之起訴
    條件，有臺灣高等法院被告前案紀錄表、法務部在監在押資
    料表附卷可按。被告自白與事實相符，事證明確，犯行洵堪
    認定，應依法論科。
二、核被告所為，係犯毒品危害防制條例第十條第一項施用第一
    級毒品罪。其施用前後持有第一級毒品之行為為施用第一級
    毒品行為之當然手段，為施用之行為所吸收不另論罪。按被
    告行為後，刑法第五十六條業經修正刪除，於九十四年二月
    二日經總統公布，並自九十五年七月一日起施行（下稱修正
    前刑法第五十六條），亦即被告基於概括犯意所為之數行為
    ，自九十五年七月一日起已不再成立連續犯而得論以一罪，
    而應依具體行為之性質論罪。查被告之本案多次施用海洛因
    之犯行，犯罪時間均發生於修法施行之前，被告所為之各次
    行為，時間、地點各均獨立，依修正前刑法第五十六條之規
    定，論以連續犯之一罪對被告較為有利，依刑法第二條第一
    項前段之規定，自應適用修正前之刑法第五十六條之規定論
    以連續犯。被告於上揭時間多次施用毒品犯行，時間緊接，
    觸犯構成要件相同之罪名，顯係基於概括犯意，為連續犯，
    應依修正前刑法第五十六條之規定以一罪論，並加重其刑。
    爰審酌被告屢次施用毒品而不思悔改，品行不端，意志力薄
    弱，其施用毒品經觀察、勒戒後，仍無法斷絕施用毒品惡習
    ，若非將其處以較長之刑期，與社會上毒品來源隔離，使其
    能深自反省，斷絕與毒品之接觸，不足以助其戒絕毒癮，並
    懲所犯及被告犯罪後對於施用毒品之犯行，已經坦承，態度
    良好等一切情狀，量處如主文所示之刑。末查，扣案被告所
    有供施用所餘之殘渣袋二十九個內含海洛因（量微無法秤重
    ），均為查獲之毒品，應依毒品危害防制條例第十八條第一
    項前段之規定，沒收銷燬之；扣案殘渣袋二十九個（外包裝
    袋）、供施用毒品之針筒十九支，係被告所有供施用毒品所
    用之物，業據被告供明在卷，應依刑法第三十八條第一項第
    二款之規定沒收。末查扣案之葡萄糖粉末一罐，被告於本院
    審理時否認係供犯罪所用，衡之葡萄糖為一般家庭日常用品
    ，被告所辯尚非無可採，又無證據足證係被告供犯罪所用之
    物，故不另為沒收之諭知，附此敘明。
據上論斷，應依刑事訴訟法第二百七十三條之一第一項、第二百
九十九條第一項前段，毒品危害防制條例第十條第一項、第十八
條第一項前段，刑法第十一條前段、第二條第一項前段、修正前
刑法第五十六條、刑法第三十八條第一項第二款，判決如主文。
本案經檢察官朱立豪到庭執行職務
中    華    民    國    95    年    7     月    21    日
                  臺灣板橋地方法院刑事第十七庭
                              法  官  王綽光
以上正本證明與原本無異
如不服本判決應於送達後10日內向本院提出上訴狀
                              書記官  許清秋
中    華    民    國    95    年    7     月    24    日
附錄論罪科刑法條全文：
毒品危害防制條例第十條
施用第一級毒品者，處六月以上五年以下有期徒刑。
施用第二級毒品者，處三年以下有期徒刑。


司法院資訊處製作；財團法人民間司法改革基金會備份。
